臺灣新北地方法院三重簡易庭小額民事判決
111年度重小字第1177號
原      告  張家民
被      告  徐崇翔
訴訟代理人  陳威宇

上列當事人間請求侵權行為損害賠償事件，於民國111年5月27日
言詞辯論終結，本院判決如下：
    主  文
原告之訴駁回。
訴訟費用新臺幣壹仟元由原告負擔。 
    理由要領
一、原告主張：被告於民國110年8月9日16時2分許，駕駛車牌號
    碼000-000號普通重型機車，行經新北市新莊區中華路2段3
    巷巷口時，因未減速慢行之過失，致與原告所駕駛之車牌號
    碼00-0000號自用小客車（下稱系爭車輛）發生碰撞，系爭
    車輛因而受損，經送修後估算修復費用為新臺幣（下同）49
    ,104元，應由被告負損害賠償責任。為此，爰依侵權行為之
    法律關係，請求被告給付49,104元（原告原聲明請求8萬元
    ，後減縮為491,04元） ，及自起訴狀繕本送達翌日起至清
    償日止，按年息5%計算之法定遲延利息等事實，固據其提出
    修車估價單、車損照片、道路交通事故當事人登記聯單為證
    ，惟被告則求為判決駁回原告之訴及陳明如受不利判決，願
    供擔保請准宣告免為假執行，並辯稱：依新北市政府警察局
    道路交通事故初步分析研判表及新北市政府車輛行車事故鑑
    定會鑑定意見書（新北車鑑字第0000000號），已認定原告
    駕駛自用小客車，於路邊起駛迴轉時未注意來往車輛，為肇
    事原因，違反道路交通安全規則第89條第1項第7款規定：「
    行車前應注意之事項，依下列規定：....。七、起駛前應顯
    示方向燈，注意前後左右有無障礙或車輛行人，並應讓行進
    中之車輛行人優先通行。」及第106條第1項第5款規定：「
    汽車迴車時，應依下列規定：....。五、汽車迴車前，應暫
    停並顯示左轉燈光或手勢，看清無來往車輛，並注意行人通
    過，始得迴轉。」被告則無肇事因素，自不負賠償責任等情
    。
二、按因故意或過失，不法侵害他人之權利者，負損害賠償責任
    ，民法第184條第1項前段固定有明文。然按當事人主張有利
    於己之事實者，就其事實有舉證之責任，民事訴訟法第277
    條前段亦有明定。而民事訴訟如係由原告主張權利者，應先
    由原告負舉證之責，若原告先不能舉證，以證實自己主張之
    事實為真實，則被告就其抗辯事實即令不能舉證，或其所舉
    證據尚有疵累，亦應駁回原告之請求。申言之，侵權行為所
    發生之損害賠償請求權，應具備加害行為、侵害權利、行為
    不法、致生損害、相當因果關係、行為人具責任能力及行為
    人有故意或過失等成立要件，若任一要件有所欠缺，即無侵
    權行為責任之可言，且原告應就上開要件負舉證責任。本件
    原告主張被告應負侵權行為損害賠償責任，無非以被告於前
    開時、地，駕駛機車行經巷口時，未減速慢行，具有不法過
    失為其主要論據，然為被告所否認；且按「行車前應注意之
    事項，依下列規定：....。七、起駛前應顯示方向燈，注意
    前後左右有無障礙或車輛行人，並應讓行進中之車輛行人優
    先通行。」「汽車迴車時，應依下列規定：....。五、汽車
    迴車前，應暫停並顯示左轉燈光或手勢，看清無來往車輛，
    並注意行人通過，始得迴轉。」道路交通安全規則第89條第
    1項第7款、第106條第1項第5款分別定有明文。本件依本院
    本於職權向新北市政府警察局新莊分局調取之本件車禍卷宗
    資料，可知原告於處理員警詢問時供稱：「事故前，我駕駛
    2N-1578自小客車，自中華路二段3巷口欲至對向水果行行駛
    ，於事故地點，與左側中華路直行之機車，雙方因故發生碰
    撞。」等情，被告則供稱：「事故前，我騎乘076-HUN重機
    車，沿中華路往復興路方向直行行駛，於事故地點，與右側
    自中華路2段巷3口迴轉之自小客車，雙方因故發生碰撞。」
    等情，足見事故發生前原告為起駛並迴車之車輛，本應注意
    前後左右有無障礙或車輛行人，並應讓行進中之車輛行人優
    先通行，因未注意及此，致與直行之被告所駕駛之機車發生
    碰撞，而生本件事故，所為顯已違反前開道路交通安全規則
    規定，就本件事故之發生應負不法過失責任甚明。另依本院
    本於職權調取之卷附道路交通事故初步分析研判表，亦為相
    同之認定；參以本件交通事故另經原告聲請送請新北市政府
    車輛行車事故鑑定會鑑定，結果亦認：「一、張家民駕駛自
    用小客車，於路邊起駛迴轉時未注意來往車輛，為肇事原因
     。二、徐崇翔駕駛普通重型機車，無肇事因素。」另有該
    鑑定會新北車鑑字第0000000號鑑定意見書在卷可稽，更見
    原告所稱被告就本件事故之發生，應負不過失責任乙節，並
    未盡其舉證責任，顯認可信；況且，系爭車輛之所有人為訴
    外人廖美慧，原告並非所有人，此有本院依職權查得之車號
    查詢汽車車籍資料在卷可參，原告復未提出其他單據證明其
    已實際支出上開修復費用（即尚未修復），則原告並非實際
    受損害之人，其請求被告賠償系爭車輛之修復費用，亦屬無
    據。
三、從而，原告依侵權行為之法律關係，請求被告給付49,104元
     ，及自起訴狀繕本送達翌日起至清償日止，按年息5%計算
    之法定遲延利息，為無理由，應予駁回。
四、本件係小額訴訟事件，爰依民事訴訟法第436條之19第1項規
    定，確定本件訴訟費用為1,000元，由敗訴之原告負擔。
中　　華　　民　　國　　111 　年　　6 　　月　　8 　　日
                       法  官  趙義德
以上正本係照原本作成。
如不服本判決，應於送達後20日內，向本院提出上訴狀，並表明
上訴理由（上訴理由應表明一、原判決所違背之法令及具體內容
。二、依訴訟資料可認為原判決有違背法令之具體事實。）如於
本判決宣示後送達前提起上訴者，應於判決送達後20日內補提上
訴理由書（須附繕本），如未於上訴後20日內補提合法上訴理由
書，法院得逕以裁定駁回上訴。
中　　華　　民　　國　　111 　年　　6 　　月　　8 　　日
                       書記官  張裕昌